# 收入准则中，非现金对价的公允价值因对价形式以外的原因而发生变动

提问人：18086508379 时间：2020-08-21 12:33:11
请教陈版主及各位：
这里的因对价形式以外的原因，具体有哪些呢，能否举例描述下呢？
这里的对价形式以外的原因，是否与租赁准则中，租赁付款额中的“取决于指数或比率的变动”，一致呢？
还是仅仅说，是股价以外的因素呢？
实在想不来一个案例，还烦请各位指导，谢谢！

回答人：chenyiwei
可以简单理解为：用作对价的资产本身的公允价值变动（在对价的种类、数量等要素已确定的情况下），属于此处的“因对价形式以外的原因”。
与租赁准则中的“取决于指数或比率的变动”有些类似但不完全等同。租赁准则中的“取决于指数或比率的变动”更多地强调的是租约双方均不能控制的外部因素。